臺灣新竹地方法院刑事宣示判決筆錄
111年度易字第703號
公  訴  人  臺灣新竹地方檢察署檢察官
被      告  黎傳喜




指定辯護人  本案公設辯護人周凱珍  
上列被告因竊盜案件，檢察官提起公訴（111年度偵字第9786號
）後，被告於本院準備程序進行中，就被訴事實為有罪之陳述，
經檢察官聲請改依協商程序而為判決，本院於中華民國111年10
月31日下午4時在本院刑事庭第14法庭宣示判決，出席職員如下
：
                                  審判長法  官    馮俊郎
                                        書記官    彭筠凱
                                        通  譯    鍾佩霖
法官起立朗讀判決主文、犯罪事實要旨、處罰條文、附記事項，
及告以上訴限制、期間並提出上訴狀之法院，且諭知記載其內容
：
一、主  文：
　　黎傳喜犯攜帶兇器竊盜罪，共2罪，各處有期徒刑7月。又犯
    竊盜罪，處有期徒刑4月，如易科罰金，以新臺幣1千元折算
    1日。又犯竊盜未遂罪，處有期徒刑3月，如易科罰金，以新
    臺幣1千元折算1日。不得易科罰金之有期徒刑部分，應執行
    有期徒刑10月；得易科罰金之有期徒刑部分，應執行有期徒
    刑5月，如易科罰金，以新臺幣1千元折算1日。
　　扣案扳手1支沒收。
二、犯罪事實要旨：
　　黎傳喜出於為自己不法所有目的的犯罪意思，分別為下列行
    為：
  ㈠於民國111年7月7日上午6時30分許，在桃園市楊梅區三元街
    ，見陳冬梅所有之車號000-0000號自用小貨車（下稱A車）
    停放於該處路旁無人看管，遂持自備客觀上可作為兇器使用
    之小剪刀1支，破壞A車車門，進入車內後，復持自備客觀上
    可作為兇器使用之扳手1支發動A車，得手後旋駕駛A車離開
    現場。
  ㈡於111年7月9日凌晨4時許，在桃園市○○區○○○街00號旁，見黃
    宣欣所有之車號000-0000號自用小貨車（下稱B車）停放於
    該處無人看管，遂持前揭客觀上可作為兇器使用之扳手1支
    ，拆卸B車之車牌2面竊取得手後離開現場，並將所竊得之車
    牌懸掛於A車上。
  ㈢於111年7月9日凌晨5時30分許，駕駛A車行經新竹縣新豐鄉新
    市路000號前，見戴永振所有之冷氣機4台擺放於該處門口前
    無人看管，遂徒手將該冷氣4台搬運至A車上，並駕駛A車載
    運離開。
  ㈣於111年7月9日凌晨5時48分許，駕駛A車行經新竹縣○○鄉○○村
    00鄰○○000○0號前，見吳家豪所有之白鐵門1扇擺放於該址庭
    院，乃下車欲徒手搬運，惟遭巡邏警員當場查獲逮捕而未得
    逞。並經警於現場查獲前所竊得之A車（已發還陳冬梅）1台
    、B車車牌2面（已發還黃宣欣）、冷氣4台（已發還戴永振
    ），並扣得上開扳手1支，因而查悉上情。
三、處罰條文：
　　刑法第321條第1項第3款、第320條第1項、第3項。
四、附記事項：
　　起訴書雖於犯罪事實欄敘明被告構成累犯之事實，並提出刑
    案資料查註紀錄表佐證，請求本院審酌依刑法第47條第1項
    規定加重其刑等語。惟公訴人未就被告構成累犯之前階段事
    實及應加重其刑之後階段事項，主張並具體指出證明方法，
    容屬未盡實質舉證責任，本院自無從為補充性調查，即不能
    遽行論以累犯及加重其刑（最高法院刑事大法庭110年度台
    上大字第5660號裁定、最高法院110年度台上字第5660號判
    決意旨參照）。
五、協商判決除有刑事訴訟法第455條之4第1項第1款於本院訊問
    程序終結前，被告撤銷協商合意或檢察官撤回協商聲請者；
    第2款被告協商之意思非出於自由意志者；第4款被告所犯之
    罪非第455條之2第1項所定得以協商判決者；第6款被告有其
    他較重之裁判上一罪之犯罪事實者；第7款法院認應諭知免
    刑或免訴、不受理者情形之一，及違反同條第2項「法院應
    於協商合意範圍內為判決；法院為協商判決所科之刑，以宣
    告緩刑或2年以下有期徒刑、拘役或罰金為限」之規定者外
    ，檢察官與被告均不得上訴。
六、如有前項得上訴之情形，得自收受宣示判決筆錄送達之日起
    20日內，向本院提出上訴書狀，上訴於第二審法院。
本案經檢察官陳子維提起公訴，檢察官邱宇謙到庭執行職務。
中　　華　　民　　國　　111 　年　　10　　月　　31　　日
  　　            刑事第七庭  審判長法  官  馮俊郎
以上筆錄正本係照原本作成。
中　　華　　民　　國　　111 　年　　10  　月　　31　　日
  　　　　　　　                    書記官  彭筠凱
附錄本案論罪科刑實體法條全文：
刑法第320條
意圖為自己或第三人不法之所有，而竊取他人之動產者，為竊盜
罪，處5年以下有期徒刑、拘役或50萬元以下罰金。
意圖為自己或第三人不法之利益，而竊佔他人之不動產者，依前
項之規定處斷。
前二項之未遂犯罰之。

刑法第321條第1項
犯前條第1項、第2項之罪而有下列情形之一者，處6月以上5年以
下有期徒刑，得併科50萬元以下罰金：
一、侵入住宅或有人居住之建築物、船艦或隱匿其內而犯之。
二、毀越門窗、牆垣或其他安全設備而犯之。
三、攜帶兇器而犯之。
四、結夥三人以上而犯之。
五、乘火災、水災或其他災害之際而犯之。
六、在車站、港埠、航空站或其他供水、陸、空公眾運輸之舟、
    車、航空機內而犯之。